【裁判字號】    89,易,2198
【裁判日期】    891023
【裁判案由】    賭博
【裁判全文】
臺灣板橋地方法院刑事判決                        八十九年度易字第二一九八號
    公  訴  人  臺灣板橋地方法院檢察署檢察官
    被      告  甲○○
右列被告因賭博案件，經檢察官提起公訴〔八十八年度偵字第三六七四號〕，本院判
決如左：
    主  文
甲○○被訴常業賭博案，免訴。
    理  由
一、公訴意旨如起訴書所載〔如附件〕。
二、按案件曾經判決確定者，應諭知免訴之判決，刑事訴訟法第三百零二條第一款定
    有明文。又訴訟上所謂一事不再理之原則，關於實質上一罪或裁判上一罪，亦均
    有其適用，最高法院六十年台非字第七七號著有判例。
三、查公訴人前以民國〔下同〕八十八年度偵字第一七一八號聲請簡易判決處刑書聲
    請本院板橋簡易庭以簡易判決處刑，意旨謂：「被告甲○○與在臺北縣永和市○
    ○路『六四九號』，經營『佳家便利商店』之不詳男子基於犯意聯絡，由該不詳
    姓名男子自八十八年一月三日起在上開公眾得出入之場所擺設電動賭博機具，由
    甲○○擔任開分員，負責兌換賭資及彩金，與不特定人賭博財物，並以之為業。
    」，經本院板橋簡易庭於八十八年九月二日以八十八年度板簡字第二四０號刑事
    簡易判決判處「甲○○共同以賭博常業，處有期徒刑參月，如易科罰金，以參佰
    元折算壹日，扣案電動賭博機具彈珠台參台、動物奇觀貳台〔均含ＩＣ板〕、賭
    用代幣參佰柒拾枚，均沒收」，於八十八年十月二十二日確定，此有臺灣板橋地
    方法院檢察署八十八年度偵字第一七一八號聲請簡易判決處刑書、本院板橋簡易
    庭八十八年度板簡字第二四０號刑事簡易判決、臺灣高等法院檢察署刑案紀錄簡
    覆表等足稽〔附本院卷〕。公訴人以八十八年度偵字第三六七四號起訴書將被告
    甲○○提起公訴，亦認被告涉常業賭博犯嫌，本案所訴犯罪之地點與前案相同、
    犯罪時間「自八十七年十一月間某日起，迄八十八年二月一日止」，包含前案判
    決確定之被告甲○○於「八十八年一月三日至同年月十日」所為常業賭博犯行，
    被告甲○○辯稱：「當時我剛去〔佳家便利商店〕沒多久，這是同一個地方，我
    同一地方被抓二次」〔參見本院八十九年十月十八日訊問筆錄〕，自可採信，凡
    此情節，堪認被告甲○○係以單一之常業賭博犯意而為上述犯行，雖貳度經警查
    獲，仍屬單純一罪，既經判決罪刑確定，依照首開說明，不經言詞辯論，逕諭知
    免訴之判決。據上論斷，應依刑事訴訟法第三百零七條、第三百零二條第一款，
    判決如主文。
中      華      民      國      八十九      年      十      月  二十三  日
                                      臺灣板橋地方法院刑事第五庭
                                          法  官
右正本證明與原本無異。
如不服本判決應於送達後十日內向本院提出上訴狀。
                                          書記官
中      華      民      國      八十九      年      十      月  二十三  日


司法院資訊處製作；財團法人民間司法改革基金會備份。
